臺灣高等法院臺中分院刑事裁定　
110年度聲字第2057號
聲  請  人  臺灣高等檢察署臺中檢察分署檢察官
受  刑  人  詹智成



上列聲請人因受刑人數罪併罰有二裁判以上，聲請定其應執行之
刑（聲請案號：110年度執聲字第942號），本院裁定如下：
    主  文
甲○○因犯如附表所示各罪所處之徒刑，應執行有期徒刑伍年壹
月。
    理  由
一、聲請意旨略以：受刑人甲○○因詐欺數罪，先後經判決確定如
    附表，應依刑法第53條、第51條第5款規定，定其應執行之
    刑，爰依刑事訴訟法第477條第1項聲請裁定等語。
二、按數罪併罰，有二裁判以上者，依刑法第51條之規定，定其
    應執行之刑；又宣告多數有期徒刑，於各刑中之最長期以上
    ，各刑合併之刑期以下定其刑期，但不得逾30年，刑法第53
    條、第51條第5 款分別定有明文。次按數罪併罰之定應執行
    之刑，係出於刑罰經濟與責罰相當之考量，並非予以犯罪行
    為人或受刑人不當之利益，為一種特別的量刑過程，相較於
    刑法第57條所定科刑時應審酌之事項係對一般犯罪行為之裁
    量，為定應執行刑之宣告，乃對犯罪行為人本身及所犯各罪
    之總檢視，除應考量行為人所犯數罪反應出之人格特性，並
    應權衡審酌行為人之責任與整體刑法目的及相關刑事政策，
    在量刑權之法律拘束性原則下，依刑法第51條第5 款之規定
    ，採限制加重原則，以宣告各刑中之最長期為下限，各刑合
    併之刑期為上限，但最長不得逾30年，資為量刑自由裁量權
    之外部性界限，並應受法秩序理念規範之比例原則、平等原
    則、責罰相當原則、重複評價禁止原則等自由裁量權之內部
    抽象價值要求界限之支配，以使輕重得宜，罰當其責，俾符
    合法律授與裁量權之目的，以區別數罪併罰與單純數罪之不
    同，兼顧刑罰衡平原則（最高法院100 年度台抗字第440 號
    刑事裁定意旨參照）。又刑事訴訟法第370 條第2 項、第3
    項，已針對第二審上訴案件之定應執行之刑，明定有不利益
    變更禁止原則之適用，分屬不同案件之數罪併罰，倘一裁判
    宣告數罪之刑，曾經定其執行刑，再與其他裁判宣告之刑（
    或執行之刑）定其執行刑時，在法理上亦應同受此原則之拘
    束（最高法院103 年度第14次刑事庭會議決議意旨參照），
    亦即另定之執行刑，其裁量所定之刑期，不得較重於前定之
    執行刑加計後裁判宣告之刑（或執行之刑）之總和（最高法
    院104年度台抗字第410號裁定意旨參照）。
三、經查：　
  ㈠受刑人甲○○所犯如附表編號2所示詐欺罪，前經臺灣桃園地方
    法院108年度審訴字第42號、108年度審訴字第291號刑事判
    決確定，其犯罪日期為「106/11/28~106/12/25(3次)」，有
    上開刑事判決附卷可按，聲請書附表編號2將判決案號及確
    定判決案號均記載為「108年度審訴字第42號」，犯罪日期
    記載為「106/11/28~106/12/25(2次)」，係屬誤載，爰更正
    如本裁定附表所示，先此敘明。　　
  ㈡受刑人甲○○因詐欺數罪，經臺灣桃園地方法院、臺灣臺中地
    方法院及本院先後判處如附表所示之刑確定，有各該案件判
    決及臺灣高等法院被告前案紀錄表在卷可查，本院認檢察官
    聲請定其應執行之刑為合法正當，應予准許。爰審酌受刑人
    所犯如附表所示各罪之犯罪態樣、時間間隔、侵害法益、各
    罪依其犯罪情節所量定之刑，及所犯如附表編號1至編號5所
    示之罪，前經定應執行刑為有期徒刑5年確定，有上開判決
    及臺灣高等法院被告前案紀錄表在卷可查，暨考量前述比例
    原則、平等原則、責罰相當原則、重複評價禁止原則等自由
    裁量權之內部抽象價值要求之界限，爰合併定其應執行之刑
    如主文所示。
據上論結，應依刑事訴訟法第477條第1項，刑法第53條、第51條
第5款，裁定如主文。　　
中　　華　　民　　國　　110 　年　　8 　　月　　16　　日
            刑事第一庭  審判長法　官　江  德  千
                              法  官  高  增  泓     
                              法  官　簡  源  希
以上正本證明與原本無異。
如不服本裁定，應於收受送達後5日內向本院提出抗告書狀 (須
附繕本)。 
                              書記官　吳  麗  琴
　　　　　　　　　　　　　　　   
中　　華　　民　　國　　110 　年　　8 　　月　　16　　日
附表：受刑人甲○○定應執行刑案件一覽表 
編　　　　　號  1 2 3 罪　　　　　名  詐欺 詐欺 詐欺 宣　　告　　刑  有期徒刑1年2月(共11罪) 有期徒刑1年2月(共3罪) 有期徒刑1年(共37罪) 犯　罪　日　期  107年1月22日(11次) 106年11月28日~106年12月25日(3次) 106年12月21日~107年1月6日(37次) 偵查(自訴)機關 年度案號  桃園地檢107年度少連偵字第42號 桃園地檢107年度偵字第15643號等 臺中地檢107年度少連偵字第214號 最　後 事實審 法　  院 桃園地院 桃園地院 臺中地院  案　  號 107年度訴字第430號 108年度審訴字第42號等 107年度訴字第2782號  判決日期 107年9月17日 108年4月10日 108年1月23日 確　定 判　決 法　　院 臺灣高院 桃園地院 臺中地院  案　　號 107年度上訴字第3457號 108年度審訴字第42號等 107年度訴字第2782號  確定日期 107年12月17日 108年5月13日 108年7月26日 是否為得易科 罰金、社會勞動之案件  不得易科、社勞 不得易科、社勞 不得易科、社勞 備註  桃園地檢108年度執字第2028號 桃園地檢108年度執字第8072號 臺中地檢108年度執字第15714號   編號1至5之罪應執行有期徒刑5年   
附表：受刑人甲○○定應執行刑案件一覽表 
編　　　　　號  4 5 6 罪　　　　　名  詐欺 詐欺 詐欺 宣　　告　　刑  有期徒刑1年2月 有期徒刑1年(共2罪) 有期徒刑1年1月 犯　罪　日　期  107年1月2日 107年1月3日(2次) 106年12月18日 偵查(自訴)機關 年度案號  臺中地檢107年度少連偵字第339號 臺中地檢107年度少連偵字第339號 臺中地檢107年度少連偵字第214號等 最　後 事實審 法　  院 臺中地院 臺中地院 中高分院  案　  號 109年度訴緝字第117號 109年度訴緝字第117號 109年度上更一字第284號  判決日期 109年5月25日 109年5月25日 110年1月20日 確　定 判　決 法　　院 臺中地院 臺中地院 中高分院  案　　號 109年度訴緝字第117號 109年度訴緝字第117號 109年度上更一字第284號  確定日期 109年6月30日 109年6月30日 110年2月22日 是否為得易科 罰金、社會勞動之案件  不得易科、社勞 不得易科、社勞 不得易科、社勞 備註  臺中地檢109年度執字第10793號 臺中地檢109年度執字第10793號 臺中地檢110年度執字第3325號   編號1至5之罪應執行有期徒刑5年